最高法院刑事判決
                                   111年度台上字第4402號
上  訴  人  朱武盛                     




上列上訴人因違反毒品危害防制條例案件，不服臺灣高等法院中
華民國111年7月26日第二審判決（111年度上訴字第1225號，起
訴案號：臺灣新竹地方檢察署100年度偵字第6869、8383號），
提起上訴，本院判決如下：
    主  文
上訴駁回。
    理  由
一、按刑事訴訟法第377條規定，上訴於第三審法院，非以判決
    違背法令為理由，不得為之。是提起第三審上訴，應以原判
    決違背法令為理由，係屬法定要件。如果上訴理由書狀並未
    依據卷內訴訟資料，具體指摘原判決不適用何種法則或如何
    適用不當，或所指摘原判決違法情事，顯與法律規定得為第
    三審上訴理由之違法情形，不相適合時，均應認其上訴為違
    背法律上之程式，予以駁回。
二、本件原審審理結果，認為上訴人朱武盛有原判決事實欄（下
    稱事實欄）一之（一）、（二）所載違反毒品危害防制條例
    之犯行明確，因而撤銷第一審之科刑判決，改判仍論處上訴
    人販賣第一級毒品2罪刑（均處有期徒刑），及相關沒收、
    追徵之宣告。已詳敘調查、取捨證據之結果及憑以認定犯罪
    事實之心證理由。
三、原判決就上訴人及其辯護人於原審所稱：本件事實欄一之（
    一）部分，並無證據證明上訴人有從中牟利之販賣意圖，應
    僅該當轉讓第一級毒品海洛因之辯解，業已審酌上訴人之部
    分供詞、證人即購毒者莊嘉政之部分證言、通訊監察譯文及
    卷內相關證據資料，說明上訴人如何具有販賣第一級毒品之
    營利意圖之理由甚詳，就上訴人上開所辯，以及莊嘉政於第
    一審翻異前詞，改稱：我與上訴人聯繫之目的是要還錢，上
    訴人不曾販賣海洛因給我等語，認均不足採信，亦依調查證
    據所得，予以論述。所為論列說明，與卷證資料悉無不合，
    並不違背經驗法則與論理法則。上訴意旨以莊嘉政係上訴人
    從小一起長大之友人，上訴人給莊嘉政微量毒品是否有牟利
    意圖，尚有合理懷疑，指摘原判決認定上訴人此部分所為具
    有牟利意圖，僅屬臆測等語。係就原判決已經說明之事項，
    以自己之說詞而為爭執，並非上訴第三審之適法理由。
四、行為時即民國109年1月15日修正公布前毒品危害防制條例第
    4條第1項：「製造、運輸、販賣第一級毒品者，處死刑或無
    期徒刑；處無期徒刑者，得併科新臺幣二千萬元以下罰金。
    」其中關於死刑、無期徒刑之法定刑規定，係本於特別法嚴
    禁毒害之目的而為之處罰，乃維護國家安全、社會秩序及增
    進公共利益所必要，屬於立法之形成自由，並不違憲。又刑
    之量定，屬為裁判之法院裁量之職權，如其量刑已以行為人
    之責任為基礎，並斟酌刑法第57條各款所列情狀，在法定刑
    度內，酌量科刑，而無違反公平、比例及罪刑相當原則，致
    明顯輕重失衡情形，自不得指為違法。原判決說明本件雖構
    成累犯，惟依司法院釋字第775號解釋意旨，並無加重其刑
    之必要。另就上訴人所犯事實欄一之（二）部分，依毒品危
    害防制條例第17條第2項規定減輕其刑，復就上訴人所犯2罪
    依刑法第59條規定，予以減輕或遞減後，以其之責任為基礎
    ，分別具體斟酌刑法第57條所列各款事項，而為量刑。既未
    逾越法定刑度，亦無違背公平正義之情形，均屬裁量職權之
    適法行使，尚難指為違法。上訴意旨主張原判決認定上訴人
    販賣第一級毒品僅新臺幣1千元價格之數量，竟以重於殺人
    罪之法定刑為量刑基礎，有違比例原則等語。就原審量刑裁
    量權之合法行使，徒憑己見，漫為指摘，同非適法之第三審
    上訴理由。
五、綜上，本件上訴違背法律上之程式，應予駁回。
據上論結，應依刑事訴訟法第395條前段，判決如主文。
中　　華　　民　　國　　111 　年　　10　　月　　19　　日
                  刑事第六庭審判長法　官  李  英  勇
                                  法　官  洪  兆  隆
                                  法　官  楊  智  勝
                                  法　官  邱  忠  義
                                  法　官  鄧  振  球
本件正本證明與原本無異
                                  書記官
中　　華　　民　　國　　111 　年　　10　　月　　24　　日